臺灣苗栗地方法院刑事判決　　　　　　　　　　　　　九十三年度易字第一三０號
　　公　訴　人　臺灣苗栗地方法院檢察署檢察官
　　被　　　告　甲○○
右列被告因違反毒品危害防制條例案件，經檢察官提起公訴（九十三年度毒偵字第一
三五號、第一六四號）及移送併辦（九十三年度毒偵字第三二五號），經本院合議庭
裁定適用簡式審判程序，判決如左：
    主  文
甲○○連續施用第二級毒品，處有期徒刑陸月，如易科罰金，以參佰元折算壹日。扣
案之第二級毒品安非他命貳包（警秤毛重肆點伍公克）沒收銷燬之。吸食器壹組、殘
渣袋陸個、分裝器貳支、電子磅秤壹個、殘渣空瓶壹個、夾鏈袋陸個均沒收。
    事  實
一、甲○○前於民國九十二年四月二十四日因施用毒品案件，經觀察、勒戒後，認無
    繼續施用毒品之傾向，經台灣苗栗地方法院檢察署檢察官於九十二年五月十六日
    ，以九十二年度毒偵字第三七二號不起訴處分確定。惟其猶未悔改，自觀察、勒
    戒執行完畢釋放後，五年內又基於施用第二級毒品安非他命之概括犯意，自九十
    二年七月間某日起，至九十三年二月十八日凌晨四、五時許止，在其苗栗縣公館
    鄉玉谷村向陽五十號五樓之住處等地，以每四、五小時吸食一次的頻率，用吸食
    器之玻璃球內置安非他命燃燒吸食白煙之方式，連續施用第二級毒品安非他命多
    次，先於九十二年十二月十八日十六時許，在苗栗縣銅鑼鄉○○村○○鄰○○○
    街八之十二號五樓，為警執行搜索後查獲，並扣得其所持有之安非他命吸食器一
    組、殘渣袋二個、分裝器一支，經其同意採尿送驗，結果呈甲基安非他命陽性反
    應，再於九十三年二月十八日十一時五十分許，在其苗栗縣公館鄉玉谷村向陽五
    十號五樓住處，為警執行搜索後查獲，並扣得其所持有之安非他命二包四點五公
    克（含袋重）、安非他命吸食器一組、電子秤一個、殘渣袋四個、夾鍊袋六個、
    分裝器一支、安非他命殘渣瓶一個，經其同意採尿送驗，結果亦呈甲基安非他命
    陽性反應；甲○○有前開毒品案件經檢察官偵查中，仍不知悔改，承前施用毒品
    之犯意，再於九十三年三月三日下午六時許，在其苗栗縣公館鄉玉谷村向陽五十
    號五樓住處，以上開方法施用毒品安非他命，為警執行搜索後查獲，經其同意採
    尿送驗，結果亦呈甲基安非他命陽性反應，移送併案審理。
二、案經苗栗縣警察局移送臺灣苗栗地方法院檢察署檢察官偵查起訴及移送併辦。
　　　　理  由
壹、程序方面：
    本件被告甲○○所犯為毒品危害防制條例第十條第二項之罪，核屬刑事訴訟法第
    二百七十三條之一第一項所定死刑、無期徒刑、最輕本刑為三年以上有期徒刑以
    外之罪，亦非高等法院管轄之第一審案件，而被告於本院九十三年四月二十七日
    行準備程序中就被訴事實為有罪之陳述，經告知被告簡式審判程序之旨並聽取當
    事人意見後，本院合議庭裁定由受命法官獨任進行簡式審判程序，合先敘明。
貳、實體方面：
一、被告對於在前開時間、地點連續施用第二級毒品安非他命之事實，於偵查中及本
    院審理中坦白承認，而被告先後於九十三年二月十八日上午十一時五十分及下午
    六時許、三月三日下午六時許被查獲後，分別經警於九十三年十二月十八日（編
    號九二Ｆ一一一）及二月十八日（編號九三Ｆ０三六）、三月四日（編號A15）
    所採集之尿液採尿送驗結果，均呈有安非他命陽性反應一節，有苗栗縣衛生局九
    十三年十二月二十九日苗衛檢字第Ｚ000000000號（偵卷第一三五號第
    四十頁）及九十三年二月二十七日苗衛檢字第Ｚ000000000號（偵查卷
    第一六四號第二十六頁）、九十三年三月十五日苗衛檢字第○九三○○○二七二
    二六號（偵查卷三二五號第十八頁）煙毒尿液檢驗成績書各一份附卷可稽，復有
    九十三年二月十八日上午十一時五十分扣案之第二級毒品安非他命共二包（警秤
    毛重共四．五公克）、吸食器一組、電子磅秤一個、殘渣袋四個、夾鏈袋六個、
    分裝器一支、殘渣瓶一個（詳見偵查卷第一六四號卷），及同日下午六時許扣案
    之吸食器一組、殘渣袋二個、分裝器一支（詳見偵查卷第一三五號卷）等物在案
    可憑，足證被告於審理中之自白與事實相符。被告前因施用毒品案件，經觀察、
    勒戒後，認無繼續施用毒品之傾向，由台灣苗栗地方法院檢察署檢察官於民國九
    十二年五月十六日，以九十二年度毒偵字第三七二號不起訴處分確定一節，亦有
    各該不起訴處分書及臺灣苗栗地方法院檢察署刑案資料查註紀錄表、台灣高等法
    院被告全國前案紀錄表各一份附卷可證，被告前曾於九十二年四月二十四日一犯
    施用毒品案件，自觀察、勒戒執行完畢釋放後起算，是被告五年內再犯施用毒品
    罪，事證明確，洵堪認定。
二、核被告所為，係犯毒品危害防制條例第十條第二項之施用第二級毒品罪。被告於
    施用毒品前之持有行為，為其後之施用行為所吸收，不另論罪。又被告先後多次
    施用第二級毒品，時間緊接，方法相同，顯係基於概括犯意反覆為之，為連續犯
    ，應依刑法第五十六條之規定，以一罪論並加重其刑。至於被告九十三年三月三
    日下午六時許之犯行，雖未經起訴，惟既與起訴部分有裁判上一罪之連續犯關係
    ，應為起訴效力所及，公訴人已移請併辦，本院自應併予審究。又被告行為後，
    毒品危害防制條例於九十二年七月九日修正公布，並於九十三年一月九日生效，
    其中關於施用第一級、第二級毒品罪之構成要件及法定本刑均相同，無刑法第二
    條第一項所謂行為後法律有變更之情形，故無新舊法比較適用之問題，附此敘明
    。因此審酌被告前經不起訴處分，仍不知悔改，因施用毒品案件檢察官偵查中，
    仍一再施用毒品，惡性非淺，惟所犯係自殘行為，所生之危害不大，犯罪後復於
    審理中坦承犯行，有悛悔之意及檢察官具體求處有期徒刑六月等一切情狀，量處
    如主文所示之刑，並同時諭知易科罰金之折算標準，以示懲儆。扣案之第二級毒
    品安非他命共二包（警秤毛重四、五公克），為毒品危害防制條例第二條第一項
    第二款所示之毒品，應依同條例第十八條第一項前段沒收銷燬之。扣案之安非他
    命吸食器二組、電子秤一個、殘渣袋六個、夾鍊袋六個、分裝器二支、安非他命
    殘渣瓶一個等物係供犯罪所用之物且屬被告所有，已據被告於偵查及本院審理中
    供述明確，依刑法第三十八條第三項、第一項第二款規定宣告沒收。
三、本件於言詞辯論時，經公訴人具體求刑六月，被告亦同意就此科刑為判決，嗣經
    本院於言詞辯論終結後，當庭宣示判決，被告亦以言詞陳明願捨棄上訴權並記明
    筆錄，依刑事訴訟法第三百五十七條第一項、第三百五十八條第一項但書、第三
    百五十九條規定，被告因捨棄上訴權而喪失其上訴權，特此敘明。
據上論斷，應依刑事訴訟法第二百七十三條之一第一項、第二百九十九條第一項前段
，毒品危害防制條例第十條第二項、第十八條第一項前段，刑法第十一條、第五十六
條、第四十一條第一項前段、第三十八條第一項第二款，罰金罰鍰提高標準條例第二
條，判決如主文。
本案經檢察官黃智炫到庭執行職務。
中　　　華　　　民　　　國　　九十三　　年　　　五　　　月　　十一　　日
                                     臺灣苗栗地方法院刑事第三庭
                                         法  官  張珈禎
右正本證明與原本無異。
如不服本判決，應於送達後十日內向本院提出上訴狀（須附繕本），上訴於臺灣高等
法院臺中分院。
被告不得上訴。
                                         書記官  盧俊良
中　　　華　　　民　　　國　　九十三　　年　　　五　　　月　　十一　　日
附錄論罪科刑法條
毒品危害防制條例第十條第二項
  施用第二級毒品者，處三年以下有期徒刑。
